臺灣臺中地方法院刑事判決　　　九十四年度訴字第一一八一號
公　訴　人　臺灣臺中地方法院檢察署檢察官
被　　　告　蔡混原
右列被告因妨害風化案件，經檢察官提起公訴（九十四年度偵字
第七八二號），本院判決如左：
    主  文
戊○○共同以意圖使女子與他人為性交及猥褻之行為，而容留以
營利為常業，處有期徒刑壹年陸月。扣案之日報表捌張、品管紀
錄貳張、公休表壹張、潤滑液壹瓶及營業所得新臺幣伍仟柒佰元
均沒收。
    事  實
一、戊○○前曾於民國九十三年間因妨害風化案件，業經本院於
    九十三年九月三日判處有期徒刑一年二月，緩刑二年確定。
    詎仍不知悔改，自九十三年十二月二十六日起，以月薪新臺
    幣（下同）二萬元之代價，受僱於陳文進（另由本院臺中簡
    易庭審理）所經營位於臺中市○○區○○路○○號之○「
    ○○護膚美容店」擔任員工。戊○○即與陳文進共同基於意
    圖使女子與他人為性交及猥褻行為以營利之常業犯意聯絡，
    除負責為客人泊車及整理環境外，並引導客人到房間內等候
    媒介及容留店內成年女子為不特定男客從事「全套」（即男
    客將性器官進入女性性器官內）之性交及從事「半套」（即
    由店內女子以手為男客按摩性器官，直至射精完畢）之猥褻
    行為，每五十分鐘為一節，分別收費二千五百元、一千六百
    元，由店家與店內小姐以不詳比例拆帳，並恃此維生。適有
    男客王○○、王○○分別於九十三年十二月二十九日二十三
    時許及二十三時三十五分許前往該店消費，經戊○○告以上
    開消費內容及金額後，由其帶領甲○○前往該店內二十一室
    及帶領王○○前往該店內三十五室，分別媒介、容留店內綽
    號「寶寶」之成年女子張○○、綽號「雪兒」之成年女子連
    明月與其等為性交及猥褻行為。嗣於九十三年十二月二十九
    日二十三時五十分許，經警前往上址查獲，並扣得日報表八
    張、品管紀錄二張、公休表一張、潤滑液一瓶及營業所得五
    千七百元。
二、案經臺中市警察局第五分局報請臺灣臺中地方法院檢察署檢
    察官偵查起訴。
    理  由
一、訊據被告戊○○固直承以月薪二萬元之代價，於右開時地受
    僱於陳文進擔任員工，負責泊車、整理環境及帶領男客前往
    上址房間內，由店內女子替男客按摩等情不諱，惟矢口否認
    有何妨害風化犯行，辯稱：伊於向陳文進應徵時，即已事先
    詢問過有無從事妨害風化行為，陳文進說沒有後，伊才應徵
    ，該店僅從事按摩、刮沙及精油指油壓等服務，並未從事性
    交或猥褻行為，伊實無妨害風化犯行云云。惟查：
  (一)右開事實，業據查獲當日在場之男客王○○於於警詢時陳稱
    ：警方查獲時伊在現場，伊係騎乘機車去做姦淫性交易，由
    被告帶伊進入店內，並介紹「半套」是一千六百元，如要做
    「全套」則再加九百元，當天伊是與綽號「寶寶」之張○○
    從事性交易，伊有與張○○談妥要做全套價格二千五百元，
    等到張○○做完後才會向伊收錢，但伊並未完成性交行為時
    ，警方就進入臨檢，故伊與張○○尚未完成姦淫性交易，本
    案伊是第一次去嫖妓，是基於好玩心態等語（參警卷筆錄）
    ；於九十四年一月十四日檢察官偵訊時，並具結證稱：伊在
    警詢所言均屬實在，好像是在庭之被告帶伊進入，報價內容
    如同伊在警詢筆錄所言，伊尚未支付價金，查獲時伊與該名
    女子在房間內按摩等語（參偵卷第一七頁筆錄）；於本院九
    十四年六月六日審理時，具結後證稱：九十三年十二月二十
    九日二十三時許伊騎車前往「○○護膚美容店」，由被告負
    責介紹從事「半套」及「全套」之服務內容，「半套」價錢
    一千六百元，「全套」再加九百元，當時已談妥「全套」性
    交易內容為二千五百元，但沒細談「半套」、「全套」包括
    何項目，伊有問小姐，小姐有說做到打手槍的程度，是由被
    告帶領伊上樓，由成年女子張○○替伊服務，但伊到達店內
    後不到一小時就被警查獲等語（參本院卷第四八頁至第五五
    頁筆錄）。另證人王○○於警詢時陳稱：查獲當日伊路過看
    見招牌而進入，進入後由身穿黑色衣服戴眼鏡男子（經指認
    為被告）帶伊進入該店三樓三十五室做「半套」之性服務，
    就是幫伊打手槍（女子用手按摩伊陰莖），一節五十分鐘，
    費用一千六百元，被告帶伊進入房間前，在一樓大廳有當場
    對伊提及「半套」是一千六百元，包伊做到爽快為止，因為
    還沒有完成故尚未付錢，經當場指認連明月即為替伊服務之
    小姐，但伊尚未完成性交易就被警察查獲，伊與連明月及被
    告均無任何仇恨，伊是第一次去該店，因為男人需要（指有
    性需求）才去找小姐從事性服務等語（參警卷筆錄）；於九
    十四年一月十四日檢察官偵訊時證稱：伊在警詢筆錄所言均
    屬實在，伊到現場時是由被告帶伊進入房間，也是由被告報
    價，查獲時伊在房間內，小姐拿茶水進來又出去，警察就來
    了，伊也還沒有支付價金等語（參偵卷第一八頁、第三０頁
    筆錄）；於九十四年三月十一日檢察官偵訊時，證稱：伊約
    在查獲當日二十三時許進入店內要做「半套」服務，在樓下
    與被告談好價錢後，他就帶伊上樓，還沒有開始從事性交易
    ，伊上樓後先坐一下，一位小姐進來，要求伊先洗澡，她就
    走出房間下樓，伊在房間坐著，不久警方就來了等語（參偵
    卷第三０頁、第三一頁筆錄）；於本院九十四年六月六日審
    理時，具結證稱：案發當日被告確實在一樓大廳提及做刮沙
    、按摩及作「半套」共一千六百元，包伊做到爽，沒有介紹
    作「全套」，「半套」性服務應係指打手槍的意思，但被告
    沒有特別提到，且伊上樓不到五分鐘警察就來了．．．等情
    （參本院卷第五五頁至第五九頁筆錄）。
  (二)另查獲時在場之綽號「雪兒」即連○○於警詢時亦陳稱：伊
    自九十三年十二月三日開始至該店從事美容師工作，上自由
    班，是向陳文進應徵，伊平均每日服務三位客人，「半套」
    每個客人收費一千六百元，伊分得九百元，公司分得七百元
    ，「半套」就是幫客人作全身按摩工作及幫客人打手槍（按
    摩陰莖）直到射精為止，俗稱「半套」性服務，還有刮沙及
    精油護膚等工作，伊並沒有從事「全套」性服務，店裡規定
    五十分鐘為一節，收費一千六百元，帳單上「雪兒９，１８
    」就是加節的意思，９代表加一節，１８代表加二節，帳單
    上「十二月十八日至二十九日」記載「雪兒」就是伊本人無
    誤，查獲當日伊是在三樓三十五室內替男客王○○服務，但
    沒有完成交易，伊也還沒有向王○○收錢，因為伊要養家活
    口，所以才做「半套」性服務，但伊也可以不作「半套」性
    服務而只作刮沙工作等語（參警卷筆錄）；於九十四年一月
    十四日檢察官偵訊時並具結證稱伊在警詢所言均屬實在之語
    （參偵卷第一九頁筆錄）。證人即查獲警員張○○於九十四
    年三月十一日檢察官偵訊時，並證稱：查獲時伊在樓下，原
    先伊喬裝成客人，由巡官陳○○衝上二樓，被告阻攔不讓伊
    上樓，陳○○即帶王○○、王○○、張○○及連○○四人下
    樓等語（參偵卷第三０頁筆錄）。證人陳○○於九十四年三
    月二十五日檢察官偵訊時證稱：伊等進入時，同事在樓下將
    陳○○（應係沙○○之誤認）及戊○○控制住，伊與另名同
    事上二樓檢查，當時有二位客人分別在不同房間，伊負責的
    那間房間，小姐剛好開門走出來，穿著正常，伊進入房間內
    ，王○○僅穿著內衣褲，正在穿長褲，他表示是戊○○介紹
    進入消費，小姐已經幫他按摩，小姐剛要去拿保險套，還沒
    有開始性交行為，另一名客人王○○，剛進入消費，所以衣
    著正常，小姐不在同一房間內等語（參偵卷第三六頁筆錄）
    。
  (三)觀證人王○○、王○○均於查獲當日第一次前往該處消費，
    與被告互不相識，自無任何仇隙可言，則其等自無庸設詞誣
    陷被告之理，證人王○○於偵訊時並陳稱均以其在警詢所述
    為準，而未就案情再多作詳述，且證人王○○之證述內容與
    證人連○○之陳述情形相符，顯然證人王○○及王○○所為
    證詞自堪採信。雖證人張○○連同在場之店內小姐林○○均
    陳稱：伊等僅有從事刮沙工作，每節三十分鐘八百元，拆帳
    方式為老闆三百元，伊等各拿五百元，不知道帳單內記載「
    ９」、「１８」為何意，張靜芬稱於九十三年十二月二日才
    到店內上班，林○○則於九十三年十一月十六日到店內上班
    等語（參警卷筆錄）。惟證人連明月則明白稱店內工作時間
    是一節五十分鐘，為「半套」一千六百元，並未提及一節三
    十分鐘價錢八百元之內容，證人王○○及王○○於本院九十
    四年六月六日審理時，亦均證稱當時被告僅介紹含「半套」
    在內之刮沙、按摩、指油壓等服務之價錢為一千六百元，證
    人王○○並證稱：被告當時有介紹如「全套」則再加九百元
    之語，已如前述。顯然證人張○○、林○○於警詢所述該店
    內僅從事單純按摩、刮沙等項目，每節三十分鐘，費用八百
    元云云，並非事實。再者，證人連明月係於九十三年十二月
    三日前往該店工作應徵，查獲時在場之另名小姐黃○○於警
    詢時亦陳稱伊自九十三年十二月七日到該店內上自由班，其
    二人均知道帳單上載明「９」、「１８」等數字就是加節之
    意，「９」代表加一節，「１８」代表加二節等情（參警卷
    筆錄）。而證人等人前往店內工作無非在牟取財物，對於與
    店內之拆帳方式自是知之甚詳且頗為在意，以利將來與店內
    核對帳目時之重要憑據，而證人張靜芬係於九十三年十二月
    二日與證人連○○同期間進入該店內工作，證人林○○則更
    早於同年十一月十六日即至店內上班，業如前述。既此，證
    人張○○與林○○豈有可能不知帳單內記載「９」、「１８
    」等數字就是加節之意，益徵其等上開於警詢所言，乃至證
    人張靜芬於嗣後檢察官偵訊時均否認有從事性交易等情，均
    屬不實，而要無足採。
  (四)況且，被告迭自警、偵訊及本院行準備程序、審理時，均不
    否認除在上址從事泊車及整理環境外，另有帶領男客前往各
    房間內，等待小姐替其服務等情，適與證人王○○、王○○
    歷次所證述內容相符。而觀被告前曾因相同妨害風化案件，
    在相同地點，從事相同行為，經本院於九十三年九月三日以
    九十三年度訴字第一八九三號判處有期徒刑一年二月，緩刑
    二年確定在案，有該判決書乙份及臺灣高等法院被告全國前
    案紀錄表一紙在卷可參。本案復以與前案相同之「○○護膚
    美容店」店名營業，被告明知上情仍然前往應徵，並擔任引
    領男客至房間內，媒介、容留店內小姐與不特定男客從事性
    交易之相同工作，而按月領取二萬元之薪資。其辯稱店內並
    未經營性交或猥褻行為云云，顯無可採。此外，復有日報表
    八張、品管紀錄二張、公休表一張、潤滑液一瓶及營業所得
    五千七百元扣案可資佐證。本件事證業臻明確，被告有妨害
    風化犯行，至堪認定。
二、查被告係受僱於陳文進所營之「○○護膚美容店」擔任員工
    ，每月固定領取二萬元之薪資，且前案甫遭判刑確定後，於
    三個月餘期間復在同址從事相同行為，顯然其與陳文進有共
    同從事媒介、容留不特定成年女子與人為性交及猥褻行為，
    並有恃此為生之意圖，核係犯刑法第二百三十一條第二項以
    意圖使女子與他人為性交及猥褻行為，而容留、媒介以營利
    為常業罪。被告與陳文進彼此間具有犯意聯絡與行為分擔，
    為共同正犯。被告媒介後復容留女子與男客為性交及猥褻行
    為，其媒介之低度行為應為容留之高度行為所吸收，只論以
    意圖使女子與他人為性交及猥褻之行為，而容留以營利為常
    業罪。爰審酌被告前已有妨害風化犯行，復行再犯，顯見獲
    利頗豐，否則何以屢次甘冒刑責，再度犯案，犯後尚未能直
    承犯行，顯仍存僥倖之心等一切情狀，量處如主文所示之刑
    。至扣案之日報表八張、品管紀錄二張、公休表一張、潤滑
    液一瓶為被告與陳文進共同經營該店犯案所用之物，另在櫃
    檯內扣得之五千七百元乃該店營業所得，為犯案所得之物，
    分別依刑法第三十八條第一項第二款、第三款規定宣告沒收
    。
據上論斷，應依刑事訴訟法第二百九十九條第一項前段，刑法第
二十八條、第二百三十一條第二項、第三十八條第一項第二款、
第三款，判決如主文。
中      華      民      國      九十四      年      六    月    十五    日
                                臺灣臺中地方法院刑事第四庭
                                     審判長法  官  張靜琪
                                           法  官  郭妙俐
                                           法  官  賴妙雲
右正本證明與原本無異。
如不服本判決，應於送達後十日內向本院提出上訴狀（須附繕本
），上訴於台灣高等法院台中分院。
                                            書記官
中      華      民      國      九十四      年      六    月    十五    日

附錄論罪科刑法條
刑法第二百三十一條
第  231 條  
意圖使男女與他人為性交或猥褻之行為，而引誘、容留或媒介以
營利者，處五年以下有期徒刑，得併科十萬元以下罰金。以詐術
犯之者，亦同。
以犯前項之罪為常業者，處一年以上七年以下有期徒刑，得併科
三十萬元以下罰金。
公務員包庇他人犯前二項之罪者，依各該項之規定加重其刑至二
分之一。